【裁判字號】    90,訴,1325
【裁判日期】    901207
【裁判案由】    毒品危害防制條例
【裁判全文】
臺灣彰化地方法院刑事判決                          九十年度訴字第一三二五號
    公  訴  人  臺灣彰化地方法院檢察署檢察官
    被      告  乙○○○
    選任辯護人  陳青來    律師
右列被告因毒品危害防制條例案件，經檢察官提起公訴（九十年度偵字第六九０四號
），本院判決如左：
    主  文
乙○○○轉讓第壹級毒品，處有期徒刑壹年捌月。
扣案之海洛因壹包（淨重零點壹壹公克）沒收銷燬之。
    事  實
一、乙○○○明知海洛因係依法公告查禁之第一級毒品，不得轉讓、施用，竟於民國
    九十年九月二十七日下午二時許，在其雲林縣台西鄉蚊港村一二四號住處內，轉
    讓第一級毒品海洛因一小包予甲○○（由檢察官另案處理），供甲○○施用。嗣
    於當日（廿七日）下午四時三十分許，甲○○駕駛車號ＢＸ─一三一七號自用小
    客車，搭載乙○○○，在彰化縣員林鎮○○路四九五號前，因行跡可疑，經警上
    前盤查，當場查獲乙○○○持有毒品海洛因八包（淨重三七．二七公克）及偽造
    之千元紙鈔七張，及甲○○所持有前開受讓自乙○○○之毒品海洛因一包（淨重
    零點壹壹公克），始查悉上情（乙○○○所涉偽造貨幣及毒品危害防制條例等罪
    嫌、甲○○所涉毒品危害防制條例罪嫌部分均由檢察官另案偵辦）。
二、案經彰化縣警察局員林分局移送臺灣彰化地方法院檢察署檢察官偵查起訴。
    理  由
一、訊據被告乙○○○矢口否認右揭犯行，辯稱：伊並沒有轉讓海洛因與甲○○，該
    包海洛因應係伊掉了為甲○○撿去云云。惟查，被告於警訊中即坦承：甲○○身
    上為警查獲之海洛因是我給他的，因我知道他有使用海洛因，才分一小包給他等
    語，核與證人甲○○所供情節相符，且警方所查獲之證人甲○○所持有前開受讓
    自被告之粉末一包經送鑑驗結果確係毒品海洛因，亦有法務部調查局鑑定通知書
    一份在卷足稽，被告雖於偵查、審理中辯稱：該包海洛因應係伊掉了為甲○○撿
    去云云，然此無非翻異飾卸之詞，不足採信，此外並有毒品海洛因一包扣案可稽
    ，是以本件事證已臻明確，被告犯行堪予認定。
二、核被告所為，係犯毒品危害防制條例第八條第一項之轉讓第一級毒品罪。爰審酌
    被告犯罪之動機、方法、手段、情節、所生危害暨犯罪後態度等一切情狀，量處
    如主文所示之刑，以示懲儆。扣案之證人甲○○所持有前開受讓自被告之毒品海
    洛因一包（淨重０．一一公克），係本件查獲之第一級毒品，依法宣告沒收銷燬
    之。又本案另查扣之第一級毒品海洛因八包（淨重三七．二七公克）業由檢察官
    另案偵辦，爰不予本件中處理，附此敘明。
據上論斷，應依刑事訴訟法第二百九十九條第一項前段，毒品危害防制條例第八條第
一項、第十八條第一項前段，判決如主文。
中      華      民      國    九十      年     十二     月      七      日
                                臺灣彰化地方法院刑事第二庭
                                    法      官  石  馨  文
右正本證明與原本無異。
如不服本判決，應於判決送達後十日內向本院提出上訴狀( 須附繕本 )。
                                    法院書記官  黃  意  雯
中      華      民      國    九十      年     十二     月      十      日
毒品危害防制條例第八條：
轉讓第一級毒品者，處一年以上七年以下有期徒刑，得併科新臺幣一百萬元以下罰金
。
轉讓第二級毒品者，處六月以上五年以下有期徒刑，得併科新臺幣七十萬元以下罰金
。
轉讓第三級毒品者，處三年以下有期徒刑，得併科新臺幣三十萬元以罰金。
前三項之未遂犯罰之。


司法院資訊處製作；財團法人民間司法改革基金會備份。
